【裁判字號】    90,易,2488
【裁判日期】    901204
【裁判案由】    竊盜
【裁判全文】
臺灣桃園地方法院刑事判決                          九十年度易字第二四八八號
    公  訴  人  臺灣桃園地方法院檢察署檢察官
    被      告  甲○○
                乙○○
右列被告因竊盜案件，經檢察官提起公訴（九十年度偵字第一六０四三號），本院判
決如左：
    主      文
乙○○共同攜帶兇器竊盜，累犯，處有期徒刑柒月。扣案之活動板手、小斧頭、老虎
鉗、六角板手及手電筒各乙支均沒收。
甲○○共同攜帶兇器竊盜，處有期徒刑陸月，如易科罰金，以參佰元折算壹日。扣案
之活動板手、小斧頭、老虎鉗、六角板手及手電筒各乙支均沒收。
    事      實
一、乙○○曾於民國八十一年間，因違反麻醉藥品管理條例案件，經台灣高等法院判
    處應執行有期徒刑五年八月確定，並於八十二年一月四日送監執行（八十一年執
    緝字第二０九號），指揮書執畢日期為八十七年六月十九日。嗣又因竊盜案件，
    於八十二年二月十五日，經台灣桃園地方法院判處有期徒刑一年，嗣於同年四月
    六日判決確定，並經台灣桃園地方法院檢察署檢察官以八十二年執字第一七七五
    號接續執行，指揮書執畢日期為八十八年三月卅日；其後於八十四年一月六日假
    釋出獄，並至八十八年三月十四日假釋期滿執行完畢，竟仍不知悔改，與其弟甲
    ○○二人均為祥和人力工作大隊成員（負責人為其二人之父朱水金），平常以臨
    時工、打石工為職業。乙○○、甲○○二人竟共同基於意圖為渠等自己不法所有
    之犯意聯絡，於民國九十年九月二十三日十一時三十分許，自大門破損處進入桃
    園縣八德市○○路八八六號即北部軍事看守所桃園分所（並未毀損逾越門扇牆垣
    或其他安全設備），攜帶渠等所有平日工作工具惟客觀上可為凶器使用之活動板
    手、小斧頭、老虎鉗、六角板手各乙支，分別以撿拾及以老虎鉗剪取之方式，下
    手竊盜北部軍事看守所桃園分所內之百葉窗三綑、電線二綑、壓縮機二台等財物
    （值約新台幣一萬五千元）得逞。惟旋經該看守所警衛丁○○、丙○○發現報警
    查獲，並扣得前開活動板手、小斧頭、老虎鉗、六角板手各乙支，及供行竊時照
    明用之手電筒乙支。
二、案經桃園縣警察局八德分局報請台灣桃園地方法院檢察署檢察官偵查起訴。
    理      由
一、前開犯罪事實，雖據被告乙○○、甲○○二人迭於警局訊問、偵查及本院審理中
    否認竊盜，辯稱：以為該地點廢棄無人，且伊等進入時有看見軍方人員，並未獲
    告知不能撿東西，所以才以為可以撿云云。然查，被告二人乙○○、甲○○行竊
    過程，業經證人即北部軍事看守所桃園分所警衛丁○○、丙○○先後於警局訊問
    及本院審理中指證明確，復有活動板手、小斧頭、老虎鉗、六角板手、手電筒各
    乙支扣案足供證明，及贓物領據乙紙、照片七幀附卷可資參照，事證已極明確。
    況被告乙○○、甲○○二人亦自承係自該看守所鐵門破損處竄入，且該地亦有警
    衛（即證人二人）並對渠等加以詢問等情節在卷（見本院審判筆錄），顯見被告
    乙○○、甲○○二人對上開地點內之物品應係有主之物已然明知，竟仍下手盜取
    ，足徵必有不法所有意圖。從而渠等所辯，無法採信，所為犯行已足可認定。
二、按刑法第三百二十一條第一項第三款之攜帶兇器竊盜罪，係以行為人攜帶兇器竊
    盜為其加重條件，此所謂兇器，其種類並無限制，凡客觀上足對人之生命、身體
    、安全構成威脅，具有危險性之兇器均屬之，且祇須行竊時攜帶此種具有危險性
    之兇器為已足，並不以攜帶之初有行兇之意圖，或持以遂行竊盜為必要。查扣案
    之活動板手、小斧頭、老虎鉗、六角板手各乙支，客觀上對於人之生命、身體具
    有危險性，足供兇器使用，被告二人攜帶之進行竊盜，核犯刑法第三百二十一條
    第一項第三款之攜帶兇器竊盜罪。被告乙○○、甲○○二人就前揭攜帶兇器竊盜
    罪，互有犯意聯絡及行為分擔，並著手於該罪構成要件行為之實行，皆為共同正
    犯。又被告乙○○曾於八十一年間，因違反麻醉藥品管理條例案件，經台灣高等
    法院判處應執行有期徒刑五年八月確定，並於八十二年一月四日送監執行（八十
    一年執緝字第二０九號），指揮書執畢日期為八十七年六月十九日。嗣又因竊盜
    案件，於八十二年二月十五日，經台灣桃園地方法院判處有期徒刑一年，嗣於同
    年四月六日判決確定，並經台灣桃園地方法院檢察署檢察官以八十二年執字第一
    七七五號接續執行，指揮書執畢日期為八十八年三月卅日；其後於八十四年一月
    六日假釋出獄，並至八十八年三月十四日假釋期滿執行完畢，有台灣高等法院被
    告全國前案記錄表、刑案資料作業個別查詢報表及台灣桃園地方法院檢察署刑案
    資料查註紀錄表各乙紙可按。其於五年內再犯本件有期徒刑以上之罪，為累犯，
    應依刑法第四十七條規定加重其刑。爰審酌被告乙○○、甲○○二人犯罪動機、
    目的、手段，犯罪時所受之刺激及其品行、生活狀況、智識程度、竊取財物之價
    值、犯罪所生之損害，甫竊取得手即被查獲及犯罪後否認犯行之態度等一切情狀
    ，分別量處如主文所示之刑，並諭知被告甲○○易科罰金之折算標準，以示懲誡
    。
三、扣案之活動板手、小斧頭、老虎鉗、六角板手（此四者為凶器）及手電筒各乙支
    ，為被告乙○○、甲○○所有，供渠等犯罪所用之物，爰依刑法第三十八條第一
    項第二款之規定宣告沒收。
據上論斷，應依刑事訴訟法第二百九十九條第一項前段，刑法第二十八條、第三百二
十條第一項、第四十七條、第四十一條第一項前段、第三十八條第一項第二款，罰金
罰鍰提高標準條例第一條前段、第二條，判決如主文。
本案經檢察官呂寧莉到庭執行職務。
中      華      民      國      九十      年    十二    月      四      日
                                臺灣桃園地方法院刑事第五庭
                                      法  官  江  德  民
右正本證明與原本無異。
如不服本判決，應於判決送達後十日內向本院提出上訴狀( 應附繕本 )，上訴於
臺灣高等法院。
                                      書記官  李  劍  龍
中      華      民      國      九十      年    十二    月      五      日
附論罪科刑依據之法條：
中華民國刑法第三百二十一條 (加重竊盜罪)
犯竊盜罪而有左列情形之一者，處六月以上五年以下有期徒刑：
一  於夜間侵入住宅或有人居住之建築物、船艦，或隱匿其內而犯之者。
二  毀越門扇、牆垣或其他安全設備而犯之者。
三  攜帶兇器而犯之者。
四  結夥三人以上而犯之者。
五  乘火災、水災或其他災害之際而犯之者。
六  在車站或埠頭而犯之者。
前項之未遂罰之。


司法院資訊處製作；財團法人民間司法改革基金會備份。
